【裁判字號】    88,易,1532
【裁判日期】    890110
【裁判案由】    損害債權
【裁判全文】
台灣台南地方法院刑事判決                        八十八年度易字第一五三二號
    公  訴  人  台灣台南地方法院檢察署檢察官
    被      告  甲  ○
右列被告因損害債權案件，經檢察官提起公訴（八十七年度偵字第一二二八八號），
本院判決如左：
    主      文
甲○債務人連續於將受強制執行之際，意圖損害債權人之債權，而處分其財產，處有
期徒刑參月，如易科罰金以參佰元折算壹日。
    事      實
一、甲○積欠中華民國儲蓄互助協會新樓儲蓄互助社（以下簡稱新樓儲蓄互助社）借
    款新台幣（下同）七十三萬三千二百元未還，新樓儲蓄互助社乃向本院聲請於民
    國八十六年五月三十一日發支付命令予債務人甲○，命甲○應向該社給付上開借
    款與利息，詎甲○於支付命令確定將受強制執行之際，竟基於意圖損害債權人新
    樓儲蓄互助社債權之概括犯意，甲○先於同年十二月十二日將其所有坐落台北縣
    新莊市○○○段第二十四號土地及地上建物台北縣新莊市○○街一九六號四樓房
    屋，為乙○○ (另為無判決)設定本金最高限額二百萬元抵押權，再於八十七年
    一月二十日將上開不動產所有權移轉登記為乙○○所有，使債權人新樓儲蓄互助
    社求償無著。
二、案經新樓儲蓄互助社訴請台灣台南地方法院檢察署檢察官偵查起訴。
    理      由
一、右揭事實，業據被告甲○於偵審中均坦承不諱，然另辯稱其並未收受該支付命令
    ，係其家人收受，故不知情云云，然查右揭事實有本院八十六年度促字第一四五
    一九號支付命令與確定證明書、送達證書及前開不動產登記簿謄本影本附卷可稽
    ，核與同案被告乙○○及告訴人新樓儲蓄互助社指述情節相符，且本院前述支付
    命令既為被告甲○之同居家屬所收受，應認已生送達之效力，被告甲○前述所辯
    顯係卸責之詞，不足採信，本件事證明確，被告甲○犯行應堪認定。
二、核被告甲○所為係犯刑法第三百五十六條之損害債權罪。其前後二次設定抵押權
    與所有權移轉登記犯行，時間緊接，手段相同，觸犯構成要件相同之罪名，顯係
    基於概括犯意反覆為之，應依連續犯之規定論以一罪，並加重其刑。爰審酌被告
    犯罪之動機、目的、手段、對被害人債權所生之危害及犯後態度等一切情狀，量
    處如主文所示之刑，並諭知易科罰金之折算標準。
據上論斷，應依刑事訴訟法第二百九十九條第一項前段，刑法第五十六條、第三百五
十六條、第四十一條，罰金罰鍰提高標準條例第一條前段、第二條，判決如主文。
本案經檢察官吳文政到庭執行職務
中    華    民    國     八十九     年       一       月       十       日
                                      臺灣臺南地方法院刑事第一庭
                                          法  官 石 家 禎
右正本證明與原本無異
如不服本判決，應於送達後十日內，向本院提出上訴狀(應附繕本)。
                                          書記官 葉 東 平
中    華    民    國      八十九    年        一      月       十      日
附錄法條：
刑法第三百五十六條：
債務人於將受強制執行之際，意圖損害債權人之債權，而毀壞、處分或隱匿其財產者
，處二年以下有期徒刑、拘役或五百元以下罰金。


司法院資訊處製作；財團法人民間司法改革基金會備份。
